---
title: "Análisis De imágenes de células"
author: "Karen Oróstica"
date: "March 3, 2021"
output: github_document

---

```{r setup, include=FALSE}
knitr::opts_chunk$set(echo = TRUE)
```

# Estudio de imágenes de células

Las imágenes analizadas en este reporte corresponden células vegetales tomadas desde un microscopio. Estas imágenes se tomaron una muestra bioestimulante algal procesada a diferentes presiones de operación: 0, 300, 700, 800, 1000 y 1200 bares.
Para este proposito se utilizó el paquete **EBImage** de R.

## Metodología de análisis imágenes
1. leer cada imagen en R usando  la función **readImage()**, luego se extrajo el canal "azul" para su posterior procesamiento.

2. Extrar las intensidades de píxeles usando **imageData()** y hacer la imagen inversa.

3. Eliminar el fondo que contiene valores de intensidad pequeños (en este documento <0.5), y de nuevo ajustar las formas morfológicas y eliminar el ruido.

4.Aplicar la función **computeFeatures()** para recuperar las características morfológicas, incluida el área.

5. Comparar las áreas bajo distintas presiones (0, 300, 700, 800, 1000, 1200 bares).

### Análisis de imagen M3

```{r M3}

library(EBImage)

# leer imagen
picM3 <- readImage("images/M3.jpeg")
display(picM3)
# extraer el canal azul
pic.data <- imageData(channel(picM3, mode = "blue"))
pic.data <- 1 - pic.data  # reverse the image 
hist(pic.data)

# filtro 
pic.data[pic.data < .5] <- 0
pic.data[pic.data >= .5] <- 1
pic.lab <- bwlabel(pic.data)  # attempt to enclose the holes
pic.lab <- fillHull(pic.lab)  
kern <- makeBrush(1, shape = "disc", step = F)
pic.lab <- erode(pic.lab, kern)  # remove only a few noisy pixels

######
##identificación celular
nmask = watershed( distmap(pic.lab), 2 )
display(colorLabels(nmask), all=TRUE)

x = bwlabel(nmask) 
fts = computeFeatures.shape(x)

#Números clusters o celulas encontradas
nucNo <- max(bwlabel(nmask))
nucNo
#computeFeatures(x, picM3)
res = paintObjects(nmask, picM3, col='#ff00ff')

fts = computeFeatures.moment(nmask)
display(res, method="raster")
text(fts[,"m.cx"], fts[,"m.cy"], labels=seq_len(nrow(fts)), col="white", cex=.8)


#######
# calcular el  área total
pic.shape <- computeFeatures.shape(nmask)

#guardar en data el area de cada punto
write.table(pic.shape, "data/area_M3.txt", sep="\t", row.names = F, col.names = T)

total.area_M3 <- sum(pic.shape[, "s.area"])
total.area_M3

```


### Análisis de imagen 4

```{r M4}
#leer imagen
picM4 <- readImage("images/M4.jpeg")
display(picM4)


# extraer el canal azul
pic.data <- imageData(channel(picM4, mode = "blue"))
pic.data <- 1 - pic.data  # reverse the image 
hist(pic.data)

#filtro
pic.data[pic.data < .5] <- 0
pic.data[pic.data >= .5] <- 1
pic.lab <- bwlabel(pic.data)  # attempt to enclose the holes
pic.lab <- fillHull(pic.lab)  
kern <- makeBrush(1, shape = "disc", step = F)
pic.lab <- erode(pic.lab, kern)  # remove only a few noisy pixels

######
nmask = watershed( distmap(pic.lab), 2 )
display(colorLabels(nmask), all=TRUE)

x = bwlabel(nmask) 
fts = computeFeatures.shape(x)

#Números clusters y células
nucNo <- max(bwlabel(nmask))
nucNo
res = paintObjects(nmask, picM4, col='#ff00ff')

fts = computeFeatures.moment(nmask)
display(res, method="raster")
text(fts[,"m.cx"], fts[,"m.cy"], labels=seq_len(nrow(fts)), col="white", cex=.8)


#######
# calcular el  área total
pic.shape <- computeFeatures.shape(nmask)

#guardar en data el area de cada punto
write.table(pic.shape, "data/area_M4.txt", sep="\t", row.names = F, col.names = T)

total.area_M4 <- sum(pic.shape[, "s.area"])
total.area_M4

```



### Análisis de imagen 5

```{r M5}

#leer imagen
picM5 <- readImage("images/M5.jpeg")
display(picM5)
# extraer el canal azul
pic.data <- imageData(channel(picM5, mode = "blue"))
pic.data <- 1 - pic.data  # reverse the image 
hist(pic.data)

#filtro
pic.data[pic.data < .5] <- 0
pic.data[pic.data >= .5] <- 1
pic.lab <- bwlabel(pic.data)  # attempt to enclose the holes
pic.lab <- fillHull(pic.lab)  
kern    <- makeBrush(1, shape = "disc", step = F)
pic.lab <- erode(pic.lab, kern)  # remove only a few noisy pixels


nmask = watershed( distmap(pic.lab), 2 )
display(colorLabels(nmask), all=TRUE)

x = bwlabel(nmask) 
fts = computeFeatures.shape(x)

#Números de clusters y células
nucNo <- max(bwlabel(nmask))
nucNo
res = paintObjects(nmask, picM5, col='#ff00ff')

fts = computeFeatures.moment(nmask)
display(res, method="raster")
text(fts[,"m.cx"], fts[,"m.cy"], labels=seq_len(nrow(fts)), col="white", cex=.8)


#######
# calcular area total
pic.shape     <- computeFeatures.shape(nmask)
#guardar en data el area de cada punto
write.table(pic.shape, "data/area_M5.txt", sep="\t", row.names = F, col.names = T)

total.area_M5 <- sum(pic.shape[, "s.area"])
total.area_M5

```


### Análisis de imagen 6

```{r M6}
# leer imagen
picM6 <- readImage("images/M6.jpeg")
display(picM6)

# extraer el canal azul
pic.data <- imageData(channel(picM6, mode = "blue"))
pic.data <- 1 - pic.data  # reverse the image 
hist(pic.data)

# Filtro
pic.data[pic.data < .5] <- 0
pic.data[pic.data >= .5] <- 1
pic.lab <- bwlabel(pic.data)  # attempt to enclose the holes
pic.lab <- fillHull(pic.lab)  
kern    <- makeBrush(1, shape = "disc", step = F)
pic.lab <- erode(pic.lab, kern)  # remove only a few noisy pixels

######
nmask = watershed( distmap(pic.lab), 2 )
display(colorLabels(nmask), all=TRUE)

x = bwlabel(nmask) 
fts = computeFeatures.shape(x)

#Numeros de clusters y células
nucNo <- max(bwlabel(nmask))
nucNo
res = paintObjects(nmask, picM6, col='#ff00ff')

fts = computeFeatures.moment(nmask)
display(res, method="raster")
text(fts[,"m.cx"], fts[,"m.cy"], labels=seq_len(nrow(fts)), col="white", cex=.8)


#######
# calcular area total
pic.shape     <- computeFeatures.shape(nmask)
#guardar en data el area de cada punto
write.table(pic.shape, "data/area_M6.txt", sep="\t", row.names = F, col.names = T)


total.area_M6 <- sum(pic.shape[, "s.area"])
total.area_M6

```

### análisis de imagen 7

```{r M7}

#leer iamgen
picM7 <- readImage("images/M7.jpeg")
display(picM7)
# extraer el canal azul
pic.data <- imageData(channel(picM7, mode = "blue"))
pic.data <- 1 - pic.data  # reverse the image 
hist(pic.data)

# Filtro
pic.data[pic.data < .5] <- 0
pic.data[pic.data >= .5] <- 1
pic.lab <- bwlabel(pic.data)  # attempt to enclose the holes
pic.lab <- fillHull(pic.lab)  
kern    <- makeBrush(1, shape = "disc", step = F)
pic.lab <- erode(pic.lab, kern)  # remove only a few noisy pixels

######
nmask = watershed( distmap(pic.lab), 2 )
display(colorLabels(nmask), all=TRUE)

x = bwlabel(nmask) 
fts = computeFeatures.shape(x)

#Números de cluster o células
nucNo <- max(bwlabel(nmask))
nucNo
res = paintObjects(nmask, picM7, col='#ff00ff')

fts = computeFeatures.moment(nmask)
display(res, method="raster")
text(fts[,"m.cx"], fts[,"m.cy"], labels=seq_len(nrow(fts)), col="white", cex=.8)


#######
# calcular area total
pic.shape     <- computeFeatures.shape(nmask)
#guardar en data el area de cada punto
write.table(pic.shape, "data/area_M7.txt", sep="\t", row.names = F, col.names = T)

total.area_M7 <- sum(pic.shape[, "s.area"])
total.area_M7

```

### Análisis de imagen 10
```{r M10}

# leer imagen
picM10 <- readImage("images/M10.jpeg")
display(picM10)

# extraer canal azul
pic.data <- imageData(channel(picM10, mode = "blue"))
pic.data <- 1 - pic.data  # reverse the image 
hist(pic.data)

# filtro
pic.data[pic.data < .5] <- 0
pic.data[pic.data >= .5] <- 1
pic.lab <- bwlabel(pic.data)  # attempt to enclose the holes
pic.lab <- fillHull(pic.lab)  
kern    <- makeBrush(1, shape = "disc", step = F)
pic.lab <- erode(pic.lab, kern)  # remove only a few noisy pixels


nmask = watershed( distmap(pic.lab), 2 )
display(colorLabels(nmask), all=TRUE)

x = bwlabel(nmask) 
fts = computeFeatures.shape(x)

#Números de cluster y células
nucNo <- max(bwlabel(nmask))
nucNo

res = paintObjects(nmask, picM10, col='#ff00ff')

fts = computeFeatures.moment(nmask)
display(res, method="raster")
text(fts[,"m.cx"], fts[,"m.cy"], labels=seq_len(nrow(fts)), col="white", cex=.8)


#######
# calcular área total
pic.shape      <- computeFeatures.shape(nmask)

#guardar en data el area de cada punto
write.table(pic.shape, "data/area_M10.txt", sep="\t", row.names = F, col.names = T)

total.area_M10 <- sum(pic.shape[, "s.area"])
total.area_M10


```

### Análisis del área de las imágenes
```{r plotting}


data_areas   <-as.data.frame(t(data.frame(total.area_M3, total.area_M4, 
              total.area_M5, total.area_M6, total.area_M7, total.area_M10)))


data_areas$bar    <-c(0, 300, 700, 800,1000, 1200)
data_areas$labels <-c("M3", "M4", "M5", "M6", "M7", "M10")
colnames(data_areas)<-c ("Area", "Presion", "Muestra")

# data.frame resumen con area y presión
data_areas 

#guardar data
write.table("data/area_presion_total.txt", sep="\t", row.names = F, col.names = T)

#liberias
library(ggplot2)
library(ggpubr)

# scatter plot
ggplot(data_areas, aes(x=Area, y=Presion)) + 
   geom_point()+
  geom_smooth(method=lm)+
    stat_cor(method = "pearson", label.x = 100000, label.y = 2000)+
  geom_text(aes(label=Muestra),hjust=0, vjust=0)

```